# 关于房地产项目公司股利预分配的单家报表及集团合并报表的会计处理

提问人：Drake927 时间：2016-09-22 23:18:52
陈老师，有如下问题想请教：
2013 年初，甲公司及乙公司共同投资建立房地产项目公司A，采用共同控制，甲、乙公司所在集团均不并表，作为合营企业。设立时，甲公司股权占70%，乙公司股权占30%。
2015 年 6 月 30 日，项目公司A的未分配利润为 2000 万。 2015 年 7 月初，A公司做出股东决议，将 2000 万未分配利润全部分给股东乙公司，分配完成后，乙公司进行退股撤资。甲公司持股比例由70%上升至100%， 7 月末，甲公司所在集团将A公司纳入并表范围并表。
想请教陈老师及各位大咖，此例中，公司A对股东乙公司进行股利预分配，甲公司应如何进行会计处理，甲公司所在集团合并报表又应如何进行会计处理？

回答人：chenyiwei
为何A截至 2015 年 7 月的未分配利润由乙方独享？该利润分配与后续的退股撤资有何关联，是否为一揽子交易？退股款的金额如何确定？

提问人：Drake927 时间：2016-09-23 10:44:19
陈版，乙公司实为金融机构，其投资为明股实贷，A公司对乙公司的利润分配金额根据乙公司投资款持有金额应获得的收益计算得出，以分红方式给予乙公司。

回答人：chenyiwei
如果是明股实贷，则其性质就完全不同了，在合并报表层面应将乙公司的投资确认诶负债，其投资回报作为利息，根据借款费用准则的规定判断能否资本化。